臺灣宜蘭地方法院刑事判決
111年度訴字第232號
公  訴  人  臺灣宜蘭地方檢察署檢察官
被      告  張浡濠


上列被告因妨害秩序案件，經檢察官提起公訴（111年度偵字第6
69號），被告於本院準備程序中，就被訴事實為有罪之陳述，經
告知被告簡式審判程序之旨，並聽取當事人之意見後，本院裁定
改依簡式審判程序進行審理，並判決如下：
    主  文
張浡濠犯意圖供行使之用而攜帶兇器在公共場所聚集三人以上首
謀實施強暴罪，處有期徒刑陸月，如易科罰金，以新臺幣壹仟元
折算壹日。
    犯罪事實
一、張浡濠前因與友人陳宣之男友吳智偉存有糾紛而心生不滿，
    遂於民國110年5月24日13時48分前不詳之時間，先委由陳宣
    聯繫吳智偉於同日13時48分後不詳之時間，在址設宜蘭縣○○
    鎮○○路0號之羅東火車站前談判，張浡濠再邀集鄧家榮、鍾
    宜峻及賴子豪（以上3人業經審結）等人陪同前往。於同日1
    3時48分許前不詳之時間，張浡濠、鄧家榮、鍾宜峻及賴子
    豪等人因在址設宜蘭縣○○鎮○○路0段00號之宜蘭羅東駿懷舊
    餐廳前，見陳宣搭乘由樊勝光駕駛之車牌號碼0000-00號自
    用小貨車，誤認該車輛之駕駛者為吳智偉，張浡濠隨即駕駛
    車牌號碼000-0000號自用小客車（下稱奧迪牌汽車）搭載鄧
    家榮，而賴子豪則駕駛車牌號碼00-0000號自用小客車（下
    稱喜美牌汽車）搭載鍾宜峻，其等人即駕車尾隨樊勝光所駕
    駛之小貨車。嗣於同日13時48分許，張浡濠、鄧家榮、鍾宜
    峻及賴子豪等人均明知位於宜蘭縣○○鎮○○路0段00號前之慢
    車道（下稱純精路車道）乃係供不特定多數人共同使用之公共
    處所，於該處聚集三人以上發生衝突，顯會造成公眾或他人
    恐懼不安，張浡濠基於攜帶兇器在公共場所聚集三人以上首
    謀實施強暴之犯意，鄧家榮基於攜帶兇器在公共場所或公眾
    得出入之場所聚集三人以上施強暴之犯意，鍾宜峻、賴子豪
    則共同基於攜帶兇器在公共場所聚集三人以上施強暴在場助
    勢之犯意聯絡，先由張浡濠駕駛奧迪牌汽車在純精路車道處
    阻擋樊勝光之車輛行進，而賴子豪再駕駛喜美牌汽車停佇於
    樊勝光車輛之後方，隨後張浡濠、鍾宜峻、鄧家榮及賴子豪
    等人即下車，張浡濠並持得作為兇器之高爾夫球桿、鍾宜峻
    與鄧家榮則持得作為兇器之球棒，由張浡濠、鄧家榮持續敲
    打該小貨車，致該小貨車前擋風玻璃、左右車窗之玻璃均破
    損，而車門亦凹陷（所涉毀損部分未據告訴），而鍾宜峻、
    賴子豪則在現場助勢，危害社會安寧，而造成恐懼不安。嗣
    因賴子豪發覺該小貨車駕駛座之人為樊勝光，而非吳智偉，
    其等人始作罷而逃離現場。
    理  由
壹、程序方面：　
　　本案被告張浡濠所犯非死刑、無期徒刑、最輕本刑為3年以
    上有期徒刑之罪，或高等法院管轄第一審之案件，且於本院
    準備程序中，被告就被訴事實為有罪之陳述，經告知簡式審
    判程序之旨，並聽取檢察官、被告之意見後，本院裁定進行
    簡式審判程序，是本案之證據調查，依刑事訴訟法第273條
    之2規定，不受同法第159條第1項、第161條之2、第161條之
    3、第163條之1及第164條至第170條規定之限制，合先敘明
    。
貳、實體方面：　
一、認定犯罪事實所憑之證據及認定之理由：
　㈠上開犯罪事實，業據被告張浡濠於警詢、偵查、本院準備程
    序及審理時均坦承不諱，核與共同被告鄧家榮、鍾宜峻於警
    詢、偵查中之供述、同案被告賴子豪於警詢之供述、被害人
    樊勝光於警詢之指述、證人陳宣於警詢、偵查中之證述相符
    ，並有現場照片及監視器擷取畫面共12張、註記行為人姓名
    之監視器擷取畫面1張，車號00-0000號自用小客車、車號00
    0-0000號自用小客車車輛詳細資料報表、行動電話0000-000
    000號、0000-000000號、0000-000000號雙向通聯及基地台
    位址查詢資料各1份在卷可佐，足認被告之任意性自白與事
    實相符，可以採信。
　㈡綜上所述，本案事證明確，被告犯行，洵堪認定，應依法予
    以論罪科刑。
二、論罪科刑：
　㈠故核被告所為，係犯刑法第150條第2項第1款、第1項後段之
    意圖供行使之用而攜帶兇器，在公共場所聚集三人以上首謀
    實施強暴罪。
  ㈡按犯刑法第150條第1項之罪，而有下列之情形者，得加重其
    刑至二分之一：一、意圖供行使之用而攜帶兇器或其他危險
    物品犯之。二、因而致生公眾或交通往來之危險，同條第2
    項定有明文。是上開得加重條件，屬於相對加重條件，並非
    絕對應加重條件，是以，事實審法院依個案具體情狀，考量
    當時客觀環境、犯罪情節及危險影響程度、被告涉案程度等
    事項，綜合權衡考量是否有加重其刑之必要性。然本院審酌
    本案過程中雖聚集超過3人，然未持續增加人數，認被告所
    犯情節雖侵害社會秩序安全，但無嚴重或擴大現象，且幸未
    傷及被害人之生命及身體健康，另被告等人本案施暴時間不
    長，是本院認未加重前之法定刑應已足評價被告之犯行，故
    裁量不依同條第2項規定加重被告之刑度。
　㈢起訴書固主張被告前因施用毒品案件，經本院以108年度簡字第
    380號判決判處有期徒刑3月確定，於108年9月16日易科罰金執行
    完畢，有臺灣高等法院被告前案紀錄表在卷供參，其於前開
    有期徒刑執行完畢後，5年內故意再犯本件有期徒刑以上之
    罪，依法應為累犯，惟參酌司法院大法官會議釋字第775號
    解釋意旨，審酌被告經判處徒刑之前案所犯施用毒品罪，顯
    與本案所犯妨害秩序罪之罪質不同，違法性程度、犯罪情節
    、動機、目的亦均有異，尚難認被告所為本案犯行具有特別
    惡性，及對刑罰反應力薄弱之情形，爰裁量不加重其本刑，
    但其素行仍得於本案量刑時加以審酌。　
  ㈣爰審酌被告與被害人並無仇怨，竟因一時誤認，即聚集3人以
    上在馬路上對被害人所駕車輛為敲擊毀損等強暴行為，不僅
    令被害人心生不安，亦對公共秩序造成相當危害，渠等3人
    之所為顯屬可議，應予懲處；惟念被告犯後坦承犯行，態度
    尚可，復考量被告自陳高職畢業之智識程度、目前在做汽車
    美容，月收入新臺幣4至5萬元，需要扶養太太、2個小孩及
    母親之家庭經濟生活狀況；以及被告素行等一切情形，量處
    如主文所示之刑，並諭知易科罰金之折算標準。
三、查被告為上開犯行所使用之球桿，無證據證明現仍存在，卷
    內亦無積極證據足認係違禁物或應義務沒收之物，縱令諭知
    沒收仍無助於達成預防再犯之目的，顯然欠缺刑法上之重要
    性，爰均不予以宣告沒收，附此敘明。
據上論斷，應依刑事訴訟法第273條之1第1項、第299條第1項前
段，刑法第150條第1項、第2項第1款、第41條第1項前段，刑法
施行法第1條之1第1項，判決如主文。
本案經檢察官蔡明儒提起公訴；檢察官曾尚琳到庭執行職務。
中　　華　　民　　國　　111 　年　　10　　月　　28　　日
                  刑事第四庭  法  官  楊心希
以上正本證明與原本無異。
如不服本判決應於收受送達後二十日內向本院提出上訴書狀，並
應敘述具體理由；其未敘述上訴理由者，應於上訴期間屆滿後二
十日內向本院補提理由書(均須按他造當事人之人數附繕本)「切
勿逕送上級法院」。
                              書記官  邱淑秋
中　　華　　民　　國　　111 　年　　10　　月　　28　　日
附錄本案論罪科刑法條：
中華民國刑法第150條
在公共場所或公眾得出入之場所聚集三人以上，施強暴脅迫者，
在場助勢之人，處1年以下有期徒刑、拘役或10萬元以下罰金；
首謀及下手實施者，處6月以上5年以下有期徒刑。
犯前項之罪，而有下列情形之一者，得加重其刑至二分之一：
一、意圖供行使之用而攜帶兇器或其他危險物品犯之。
二、因而致生公眾或交通往來之危險。